Inventaris van het archief van de Administratie der Nationale Domeinen en Geestelijke Goederen, mei 1809-april 1814
Nationaal Archief, Den Haag
- REKENINGEN
  - Van onbekende herkomst, B.
    - Van F.J. van de Wall, Inspecteur-verificateur der domeinen, als gechargeerd met de waarneming van het rentambt Het Loo. Met bijlagen., 1813; 611; 1 Portefeuille
    - Van J.D.N. van der Trappen, gewezen rentmeester der domeinen van het Westland, wegens den verkoop, krachtens Keizerlijk decreet van 20 Aug. 1811, van de nationale domeinen gelegen in het departement der monden van de Maas, arrondissement Rotterdam, gehouden in 1812 en 1813. Met bijlagen., 1812, 1813; 612; 1 Portefeuille
    - Van W.J. Meurs Wieners, wegens in December 1811 in het departement van de Wester-Eems verkochte domeinen. Met bijlagen., 613; 1 Portefeuille
    - Van C.A.L. van der Wijck, rentmeester van het landrentambt van Twenthe, over het slot zijner rekening van het jaar 1809. Met bijlagen (Duplicaat)., 614; 1 Portefeuille
      Met opgeplakt gedrukt nummer 124.
    - Van J. Weerts, rentmeester van het landrentambt van Twenthe over het jaar 1811, 1 deel met bijlagen., 615; 1 Portefeuille
      Met opgeplakt gedrukt nummer 121.
    - Van J. Weerts, gewezen Landrentmeester van de domeinen van Twenthe, wegens den verkoop van domeinen van dat rentambt gehouden 30 Jan. 1812 en 8 Febr. 1813. Met bijlagen., 1812, 1813; 616; 1 Portefeuille
    - Van L. Hovingh, als generaal administrateur van 's lands veenen en vaart van Assen op Meppel en dependentien van dien. Met suppletoire rekening 1810-1814 en bijlagen. (en als bijlage over 1810 die van 1809), 617; 1 Portefeuille
      Met opgeplakt gedrukt nummer 46.
    - Van L. Hovingh, gewezen administrateur op de Smilde, wegens den verkoop van domeinen in 1812. Met procesverbaux d'adjudication en andere bijlagen., 618; 1 Portefeuille
      afgehoord en gesloten door de algemeene Rekenkamer
    - In 1863 overgenomen van de algemeen Rekenkamer, lijst B. nr. 32 van Mr. Th.L. Prins, rentmeester van Schieland, wegens gedane betalingen uit de Som van f 102800, bij Kon. besluit van 25 Sept. 1807 toegestaan tot het executeeren van werken tot provisioneele beteugeling van den Zuidplas in het Hoogheemraadschap van Schieland., 1807-1811; 619; 1 Portefeuille
      Met zwart nummer 283.
    - In 1863 overgenomen van de algemeen Rekenkamer, lijst B. nr. 32 van Mr. Th.L. Prins, rentmeester van Mr. Th.L. Prins rentmeester van het Hoogheemraadschap Schieland,wegens het onderhoud der werken dienende tot beteugeling van den Zuidplas van Schieland. Met bijlagen., 1810; 620; 1 Portefeuille
      Met zwart genummerd 33.
    - Register der domeinen en tienden in het Departement des Bouches du Rhin, het arrondissement Breda, waaronder Bergen op Zoom., 1810; 620A; 1 deel
    - Staten der domaniale inkomsten in de rentambten Kempeland, oosterwijk, Peelland, St. Michielsgestel, Bergen op Zoom, Boxmeer, St.Anthonius, Sambeek e.o., Land van Kuyk, Megen e.o., Departement Holland (Haarlem), Gelderland, Zutphen, Opheusden, Zennewijnen, Vianen, Ameide, Ravestein, Oirschot, Mazeik, St.Geertruy, St.Truyen, Thorn, Leuven, Antwerpen., 1809 en z.j; 620B; 1 pak
    - Registers van verpachte Domeingoederen, met aantekening van de verschuldigde en van de betaalde sommen per object, ingedeeld per ambt, alsmede van verschuldigde interest op geleende kapitalen, (C. 1813); 621-622; 2 delen.
      - Ambten Stickhausen, Leer, Emden, Pewsum, Greetsiel, Norden, Berum, Jever; hoofdkas., 621
      - Ambten Aurich, Esens, Wittmund, Friedeburg., 622
    - Rekening van A.D. Westplate, waarnemend rentmeester van de geestelijke goederen op de eilanden Walcheren en Noord-Beveland over april-december 1810, afgehoord in januari 1813. 1811; 623; 1 deel